臺灣士林地方法院刑事判決
110年度審侵訴字第54號
公  訴  人  臺灣士林地方檢察署檢察官張嘉婷
被      告  張文杉



上列被告因妨害性自主案件，經檢察官提起公訴（110 年度偵字
第13259 號），被告在本院準備程序中就被訴事實為有罪之陳述
，經本院合議庭裁定由受命法官獨任行簡式審判程序審理後，茲
判決如下：
    主  文
丙○○犯刑法第二百二十四條之強制猥褻罪，共貳罪，均累犯，各
處有期徒刑壹年；應執行有期徒刑壹年捌月。
    事  實
一、丙○○前因妨害性自主案件，經臺灣板橋地方法院（現更名為
    臺灣新北地方法院）以99年度訴字第1693號判決判處有期徒
    刑10年確定，入監執行至民國109 年1 月14日縮刑期滿出監
    ，執行完畢，猶不知悔改，又分別為下列兩次強制猥褻之犯
    行：
（一）基於強制猥褻之犯意，於110 年6 月4 日晚間7 時50分許
      ，隨機挑選落單之成年女子甲○ 為目標（真實姓名年籍詳
      卷，代號AD000-A110287 ），而尾隨甲○ 至新北市○里區○
      ○路0 段000 號自行車道後，趁四下無人之便，自後強行
      抱住甲○ 並摀住甲○ 嘴巴，繼而不顧甲○ 反抗，接續撫摸
      甲○ 胸部、下體，而以前開強暴方式，對甲○ 強制猥褻得
      逞，隨後自行罷手逃離現場。
（二）復另行起意，基於強制猥褻之犯意，於110 年6 月7 日晚
      間7 時許，在新北市八里區頂罟公園附近，隨機挑選落單
      之成年女子乙○ 為目標（真實姓名年籍詳卷，代號AD000-
      A110288 ），而尾隨乙○ 至頂罟公園內後，趁四處無人之
      便，自後強行推倒乙○ ，撕開乙○ 上衣（毀損部分未據告
      訴），持布片（未扣案）摀住乙○ 嘴巴，繼而不顧乙○ 反
      抗，徒手撫摸乙○ 胸部及下體，而以前開強暴方式，對B 
       女強制猥褻得逞，隨後自行放手逃離現場。
二、案經甲○ 、乙○ 分別訴請新北市政府警察局蘆洲分局移送臺
    灣士林地方檢察署檢察官偵查起訴。
    理  由
一、本件係依簡式審判程序審判之案件，依刑事訴訟法第273 條
    之2 規定，本件之證據調查，不受同法第159 條第1 項、第
    161 條之2 、第161 條之3 、第163 條之1 及第164 條至第
    170 條等規定之限制，先予敘明。
二、訊據被告丙○○坦承上揭強制猥褻甲○ 、乙○ 等犯行不諱，核
    與甲○ 、乙○ 分別於警詢、檢察官偵查中指述之被害情節相
    符（偵查卷第13頁、第21頁、第105 頁、第119 頁），此外
    ，並有甲○ 、乙○ 之傷勢照片、案發現場附近路口監視器側
    錄被告尾隨乙○ 之錄影擷取畫面各1 份附卷（依序見偵查卷
    第113頁至第115頁、第31頁至第32頁、第47頁至第57頁），
    及前開監視錄影畫面之光碟1 片扣案可資佐證，足認被告上
    開自白屬實，可以採信，本件事證明確，被告犯行洵堪認定
    ，應依法論科。
三、核被告2 次所為，均係犯刑法第224 條之強制猥褻罪；被告
    在犯案時分別導致甲○ 、乙○ 之手腳、臉部等處受傷（偵查
    卷第31頁、第113 頁），此係被告對被害人實施強暴行為之
    當然結果，均不另論罪。被告持續撫摸甲○ 之胸部、下體，
    係基於同一個強制猥褻之犯意，於密接時間，在同一地點，
    接續實施之數個舉動，彼此之獨立性極為薄弱，依一般社會
    健全觀念，在時間差距上難以強行分開，於刑法評價上，均
    係侵害同一被害人之相同法益，僅論以接續犯1 罪，即為已
    足；被告強制撫摸乙○ 之胸部、下體，依上說明，亦僅論以
    1 罪。被告共犯2 個強制猥褻罪，犯意各別，行為互殊，被
    害人不同，係分別起意，應分論併罰。被告前有如事實欄所
    示之科刑及執行情形，有臺灣高等法院被告前案紀錄表1 份
    在卷可考，其於前案之有期徒刑執行完畢後，5 年內故意再
    犯本件有期徒刑以上刑之罪，為累犯，考量其先前即係因強
    制性交罪受刑，與本案之犯罪類型相類，顯見前次對被告執
    行之刑罰，並未對其產生一定之嚇阻或教化效果，即便因此
    加重其刑，罪刑之間仍屬相當，並無過苛之虞，參酌司法院
    大法官會議釋字第775 號解釋意旨，爰依刑法第47條第1 項
    規定，就被告所犯兩罪，均加重其刑。
四、爰審酌被告前因犯強制性交罪，遭法院判處10年重刑，甫於
    109 年1 月服刑完畢出監，猶不思悔改，短期間再犯本案兩
    次強制猥褻犯行，非但顯示其不知尊重被害人之性自主權，
    法紀觀念蕩然，且足認其再犯率高，不宜輕縱，甲○ 、乙○ 
    因受害所造成之精神苦痛，被告犯後雖坦承犯行，惟並未能
    與被害人和解，或獲取被害人之原宥，另斟酌被告之年齡智
    識、生活經驗、家庭經濟狀況與其他一切情狀，分別量處如
    主文所示之刑，並定其應執行刑，以資懲儆。被告用於掩住
    乙○ 之布片並未扣案，亦不知為何人所有，無須沒收，附此
    敘明。
據上論斷，應依刑事訴訟法第273 條之1 第1 項、第299 條第1
項前段，刑法第224 條、第47條第1 項、第51條第5 款，判決如
主文。
本案經檢察官林聰良到庭執行職務。
中    華    民    國   110    年    11    月    10    日
                  刑事第九庭  法  官  陳彥宏 
以上正本證明與原本無異。
如不服本判決應於收受送達後 20 日內向本院提出上訴書狀，並
應敘述具體理由。其未敘述上訴理由者，應於上訴期間屆滿後20
 日內向本院補提理由書 (均須按他造當事人之人數附繕本 )「
切勿逕送上級法院」。
因疫情而遲誤不變期間，得向法院聲請回復原狀。　
                              書記官  李文瑜
中    華    民    國   110    年    11    月    11    日
論罪法條：
刑法第224條（強制猥褻罪）
對於男女以強暴、脅迫、恐嚇、催眠術或其他違反其意願之方法
，而為猥褻之行為者，處 6 月以上 5 年以下有期徒刑。